臺灣彰化地方法院刑事判決　　　　　　　　　　　　　　九十年度易字第四二九號
　　公　訴　人　臺灣彰化地方法院檢察署檢察官
　　被　　　告　丙○○
右列被告因竊盜案件，經檢察官提起公訴（八十九年度偵字第九一三０號），本院判
決如左：
        主  文
丙○○連續結夥三人以上竊盜，處有期徒刑柒月。扣案之背心貳件沒收之。
        事  實
一、丙○○與已成年之乙○○（經本院通緝中，另行審結）、戊○○（所涉竊盜犯行
    ，業經本院於九十一年六月十日判處有期徒刑七月在案）三人，因乙○○缺款並
    提議行竊，竟共同基於為自己不法所有意圖之概括犯意聯絡，於民國八十九年十
    一月二十八日下午，共乘丙○○駕駛之車牌號碼ＳＣ—九０六八號自小客車自臺
    北南下，先後於如附表所示之時間，由乙○○、戊○○二人穿著由乙○○預先購
    買、式樣相同（前方左、右二邊均有多處口袋）之背心各一件，進入如附表所示
    之超市及賣場，以將附表所示「竊取物品」欄所載之物藏放在背心口袋內夾帶外
    出後，放置在前開車輛後行李廂處，丙○○則在車上接應、把風之方式，連續竊
    得如附表所示之物品，冀圖伺機變賣。嗣八十九年十一月二十九日下午九時許，
    丙○○駕駛前開車輛搭載乙○○、戊○○二人行經國道一號高速公路后里收費站
    北向處（屬臺中縣后里鄉轄），為警攔檢查獲，並起出前開乙○○所有之背心二
    件及在上開車輛後車廂內起獲如附表所示之物品扣案。
二、案經內政部警政署國道公路警察局第三警察隊報請臺灣彰化地方法院檢察署檢察
    官偵查起訴。
        理  由
一、訊據被告丙○○坦承駕車搭載已成年之同案被告乙○○、丙○○二人，自臺北南
    下前往附表所示之超市及賣場，並在超市及賣場外等候等情不諱，然矢口否認涉
    有何竊盜犯行，辯稱：同案被告乙○○告知伊附表所示之物品係刷卡購買的，伊
    不知道係竊盜云云。惟查：（一）右揭事實，業據被告丙○○於警訊中坦認：「
    是乙○○提議的，．．．，每次竊取都由乙○○與戊○○進入商店竊物，我駕駛
    ＳＣ—九０六八小自客在商店門口等候，．．．，都是乙○○與戊○○進入商店
    竊取酒類與燕窩，我就負責把風，將周、劉二嫌竊物放入後行李廂。」等語明確
    ，核與同案被告乙○○於警訊中供承：如附表所示之物品，係由其提議竊取，並
    由其與同案被告戊○○二人進入超市、賣場偷竊，被告丙○○則負責駕駛車輛接
    應等語，及同案被告戊○○供述：扣案如附表所示之物品，均係同案被告乙○○
    帶其去偷竊的，均係其與乙○○二人進入大賣場，到販酒的地方，趁人不注意時
    ，由乙○○下手偷酒交給他直接放到事前穿在身上的背心口袋內，一次二瓶，左
    右口袋各一個，乙○○也是如此，而後其先離開至出口櫃檯處等乙○○，乙○○
    再購買其他物品結帳後一起離開，櫃檯人員未發現渠等夾帶所竊之酒，出去以後
    將酒放入在外等候、由被告丙○○駕駛之車牌號碼ＳＣ—九０六八號自小客車後
    行李廂內等語互核相符。而被告雖辯稱同案被告乙○○告知伊附表所示之物品係
    刷卡購得，伊不知係竊盜云云，然衡以被告及同案被告乙○○、戊○○三人，係
    駕車遠自臺北南下，並於短短二日內先後前往如附表所示之四家超市或賣場，倘
    同案被告乙○○果有購買附表所示物品之意，當係選定一家賣場，一次購齊為足
    ，毋須耗時自臺北南下並先後前往四家超市、賣場分別購買之理，被告辯稱不知
    係竊盜云云，核與一般經驗法則有違，難以採信；被告於警訊中之供述，與同案
    被告乙○○、戊○○警訊所述相符，應為可採。（二）又同案被告戊○○於本院
    審理時雖供稱：其僅與同案被告乙○○共同進入附表編號四之千輝大賣場竊取酒
    類，並未參與附表編號一、二、三之犯行，又被告丙○○並不知情，係其與乙○○至千輝大賣場後，乙○○將二瓶酒塞入伊背心內，其嚇到後隨即走出賣場，告
    知被告丙○○，被告丙○○始知竊盜之事，丙○○並未參與竊盜云云。然同案被
    告戊○○上開供詞不惟與其警訊所述不符，並與被告及同案被告乙○○於警訊之
    供述不合，且同案被告戊○○並於偵查中坦承其有進入附表編號一、二所示之臺
    南縣二家超市及附表編號四之千輝大賣場等語，同案被告乙○○於偵查中復供稱
    ：在附表編號一之臺南縣麻豆鎮頂好超市，戊○○偷了二瓶高梁；在彰化市頂好
    超市，進去二趟，第一次買東西夾雜四盒燕窩，第二次夾雜了五盒，又拿了九瓶
    高梁酒、三瓶威士忌等物，其拿取後交給戊○○，戊○○再拿至車上等語。是以
    同案被告戊○○於本院改稱其僅曾與同案被告乙○○共同進入附表編號四之千輝
    大賣場竊取物品一次，並未有附表編號一、二、三所示之竊盜犯行，被告丙○○
    不知係偷竊而未參與云云，均不足採。（三）再同案被告乙○○於第一次警訊筆
    錄中先供稱：渠等於附表編號三之彰化市頂好超市竊得高梁酒共計三十七瓶等語
    ，且未提及曾在附表編號一之臺南縣麻豆鎮頂好超市行竊之事；惟於第二次警訊
    筆錄則改稱有在附表編號一臺南縣麻豆鎮之頂好超市竊取高梁酒三瓶等語，核與
    證人即附表編號三彰化市頂好超市人員己○○於警訊時證稱：另有高梁酒三瓶係
    位於臺南縣麻豆鎮○○路三號之一之頂好超市失竊，副店長囑其併同領回等語相
    符，且被告及同案被告戊○○於本院審理時均表示：自八十九年十一月二十八日
    在臺南縣之頂好超市拿酒起至為警查獲時止，渠等並未將酒類喝掉，所拿取全部
    的酒就是為警查獲的這些酒等語，並就卷附「泰安分隊查獲乙○○、戊○○、丙○○涉嫌竊盜財物一覽表」中所載之扣案物品（即附表編號一至四所載之全部物
    品，其中高梁酒部分共計扣得四十五瓶）及證人即附表編號二臺南縣愛買超市人
    員甲○○、附表編號四千輝大賣場人員丁○○二人有關失竊物品之證述內容加以
    比對，堪認同案被告乙○○於警訊中供稱在附表編號三彰化市頂好超市竊得高梁
    酒三十七瓶，係將渠等在附表編號一臺南縣麻豆鎮頂好超市所竊取之高梁酒誤予
    併計入，被告及同案被告乙○○、戊○○三人，在附表編號三之彰化市頂好超市
    內，應係竊得高梁酒三十四瓶，起訴書附表編號三「犯罪所得」欄中記載「高梁
    酒二十四瓶」應為「高梁酒三十四瓶」之誤，應予敘明。（四）此外，復有贓物
    認領保管收據二紙、統一發票三張及照片二幀在卷可憑，並有被害人所有、尚未
    領回之高梁酒十瓶扣案可資佐證，本件事證明確，被告犯行洵堪認定。
二、核被告所為，係犯刑法第三百二十一條第一項第四款之結夥三人以上竊盜罪。又
    被告與同案被告乙○○、戊○○三人間，有犯意聯絡與行為分擔，應論以共同正
    犯。再被告先後多次之犯行，時間緊接，犯罪構成要件相同，顯係基於概括之犯
    意反覆為之，為連續犯，應論以一罪，並加重其刑。爰審酌被告之素行、犯罪之
    動機、目的、與已成年之同案被告乙○○、戊○○結夥三人竊盜之手段、竊取物
    品之價值、所生危害及犯罪後之態度等一切情狀，量處如主文所示之刑，以示懲
    儆。
三、扣案之背心二件，均係同案被告乙○○所有，且係同案被告乙○○、戊○○二人
    竊盜時分別穿著在身上，俾便將所竊物品藏放在背心口袋內夾帶外出所用之物一
    情，業據被告及同案被告乙○○、戊○○坦認在卷，為同案被告乙○○所有、供
    犯罪所用之物，爰依刑法第三十八條第一項第二款規定併予宣告沒收。
四、另被告前曾於八十九年十月四日下午四時三十分許，在桃園縣大園鄉○○路三六
    號大聯社超市內，將高梁酒四瓶藏置在襯衫內背心口袋中之方式，竊取上開高梁
    酒四瓶之竊盜犯行，業於九十年一月三十日經臺灣桃園地方法院桃園簡易庭以八
    十九年度桃簡字第一五六七號案件判處罰金五千元確定。被告於本院審理時供稱
    ：前案八十九年十月四日竊盜後，並沒有想過要再竊盜，本件係遭同案被告乙○○利用等語，衡以本件被告係與同案被告乙○○、戊○○共犯，渠等三人於警訊
    中均陳稱係同案被告乙○○提議乃為本件竊盜犯行等語，堪認被告係因同案被告
    乙○○提議竊盜後，始起意而與同案被告乙○○、戊○○共同竊盜，本件被告所
    犯結夥三人以上竊盜犯行，與上開臺灣桃園地方法院桃園簡易庭以八十九年度桃
    簡字第一五六七號一案被告所犯竊盜犯行間，應屬各別起意之數罪，並無連續犯
    之裁判上一罪關係，附此敘明。
據上論斷，應依刑事訴訟法第二百九十九條第一項前段，刑法第二十八條、第五十六
條、第三百二十一條第一項第四款、第三十八條第一項第二款，判決如主文。
本案經檢察官黃鼎鈞到庭執行職務。
中　　　華　　　民　　　國　　九十一　　年　　　六　　　月　　二十八　　日
                                臺灣彰化地方法院刑事第三庭
                                      法　　　官　李　雅　俐
右正本證明與原本無異。
如不服本判決，應於判決送達後十日內，向本院提出上訴狀（須附繕本）。
                                      法院書記官
中　　　華　　　民　　　國　　　　　　　年　　　　　　　月　　　　　　　日
附錄論罪科刑法條：
刑法第三百二十一條第一項第四款：
犯竊盜罪而有左列情形之一者，處六月以上、五年以下有期徒刑：
四  結夥三人以上而犯之者。
附表：
┌───┬───────┬────────┬───────┐
│編號　│犯罪時間　　　│犯罪地點　　　　│竊取物品　　  │
├───┼───────┼────────┼───────┤
│一　　│八十九年十一月│臺南縣麻豆鎮博愛│高粱酒三瓶　　│
│　　　│二十八日下午七│路三號之一（頂好│　　　　　　　│
│　　　│時五十八分許  │超市）　　　　　│　　　　　　　│
│　　　│　　　　　　　│　　　　　　　　│　　　　　　　│
├───┼───────┼────────┼───────┤
│二　　│八十九年十一月│臺南縣永康市中正│燕窩四盒      │
│　　　│二十九日下午二│南路五三三號（愛│              │
│　　　│時三十二分許　│買超市）　　　　│              │
│　　　│　　　　　　　│　　　　　　　　│　　　　　　　│
├───┼───────┼────────┼───────┤
│三　　│八十九年十一月│彰化縣彰化市彰鹿│燕窩九盒　　　│
│　　　│二十九日下午七│路十一號（頂好超│威士忌三瓶　　│
│　　　│時許　　　　　│市）　　　　　　│高粱酒三十四瓶│
│　　　│　　　　　　　│　　　　　　　　│　　　　　    │
├───┼───────┼────────┼───────┤
│四　　│八十九年十一月│彰化縣彰化市金馬│高粱酒八瓶　　│
│　　　│二十九日下午八│路二段二二一號（│　　　　　　　│
│　　　│時許　　　　　│千輝大賣場）　　│　　　　　　　│
└───┴───────┴────────┴───────┘
